臺灣花蓮地方法院刑事判決　　　　　　　 96年度易字第404號
公　訴　人　臺灣花蓮地方法院檢察署檢察官
被　　　告　乙○○
　　　　　　丁○○
　　　　　　　　　　現另案於臺灣花蓮監獄執行
上列被告等因竊盜案件，經檢察官提起公訴（96年度偵字第4115
號），本院判決如下：
    主  文
乙○○共同犯踰越牆垣竊盜罪，累犯，處有期徒刑壹年，減為有
期徒刑陸月，如易科罰金，以新臺幣壹仟元折算壹日。
丁○○共同犯踰越牆垣竊盜罪，累犯，處有期徒刑柒月，減為有
期徒刑參月又拾伍日，如易科罰金，以新臺幣壹仟元折算壹日。
    事  實
一、乙○○曾因竊盜案件，經本院判處有期徒刑3月，於民國 95
    年1月 27日徒刑易科罰金執行完畢出監，丁○○曾因施用第
    一級、第二級毒品，經本院分別判處有期徒刑9月、5月，應
    執行有期徒刑 1年確定，復因施用毒品案件，經法院判處有
    期徒刑6月確定，二案接續執行，於 93年12月25日縮刑期滿
    執行完畢。竟均不知悔改，並共同基於意圖為自己不法所有
    之犯意聯絡，於95年（起訴書誤載96年）8月下旬某日上午7
    時許，共同前往花蓮縣壽豐鄉○○路19號無人看管之豐田營
    區，攀爬踰越該營區牆垣進入營區內，徒手竊取營區內之避
    雷針5支，得手後，2人將之變賣得款朋分花用，嗣經警循線
    查獲。
二、案經花蓮縣警察局鳳林分局報請臺灣花蓮地方法院檢察署檢
    察官偵查起訴。
    理  由
一、訊據被告丁○○就上開竊盜犯行於警詢、本院訊問時均自白
    不諱，核與證人戊○○、甲○○於警詢或偵查證述之情節相
    符，並有卷附現場照片 1張可參，是被告丁○○之自白應與
    事實相符，堪可採信；至被告乙○○雖矢口否認有共犯上開
    竊盜犯行，辯稱，伊並未與丁○○共犯上開竊盜案件云云，
    惟查，上開營區遭竊避雷針 5支一事，業據證人戊○○於警
    詢、偵查中證述明確，而本案警方係因證人甲○○於警詢主
    動證稱本案係由乙○○、丁○○所竊，乃經甲○○帶同至竊
    案現場查看，經警再循線查訪被害人後偵破等情，亦據證人
    即承辦之花蓮縣警察局鳳林分局警員己○○到庭證述明確，
    而質諸證人甲○○於警詢證稱被告乙○○與被告丁○○共同
    為本案竊盜避雷針 5支之犯行等情明確，核與同案被告丁○○於警詢及本院具結所證述之情節大致相符，參以證人甲○○係被告乙○○之妻，案發期間與被告乙○○共同生活，關
    係密切， 2人並無嫌隙或不快，而丁○○係本案共犯，業已
    就本身涉案部分自白，供出同案被告乙○○涉案，對其自身
    刑責並未較有利等情，衡情，證人甲○○、丁○○ 2人並無
    虛構誣陷被告乙○○入罪之理，故 2人上開證述，本院認有
    相當可信之情況，此外，另有上開現場照片 1張可參，是被
    告丁○○空言狡辯，應係事後卸責之詞，委難採信，本案被
    告2人竊盜犯行事證明確，堪已認定，應依法論科。
二、核被告乙○○、丁○○所為，均係犯刑法第321條第 1項第2
    款之踰越牆垣竊盜罪，又被告 2人就上開竊盜犯行間，有犯
    意聯絡及行為分擔，為共同正犯；另被告 2人有上開事實所
    載前科及執行紀錄，均於執行完畢後， 5年以內故意再犯本
    件有期徒刑以上之罪，均為累犯，各依刑法第47條第 1項之
    規定加重其刑。爰審酌被告 2人均有竊盜前科，素行不良及
    本案犯罪動機、手段、參與程度及其等所竊財物之價值，另
    衡酌被告丁○○犯後於警詢、本院均坦承犯行，勇於認錯，
    並表示相當悔悟，而被告乙○○則自始否認，飾詞狡辯，毫
    無悔意等一切情狀，分別量處如主文所示之刑，以資懲儆。
    末查，被告2人犯罪時間均係在96年4月24日之前，所犯合於
    中華民國96年罪犯減刑條例第2條第1項第 3款之規定，應就
    其等宣告刑各減刑二分之一，並分別諭知其等減刑後易科罰
    金之折算標準。
據上論斷，應依刑事訴訟法第299條第1項前段、刑法第28條、第
321條第1項第2款、第47條第1項，第41條第1項前段，中華民國9
6年罪犯減刑條例第2條第1項第3款、第7條、第9條，刑法施行法
第1條之1，判決如主文。
本案經檢察官丙○○到庭執行職務
中　　華　　民　　國　　96　　年　　12　　月　　11　　日
　　　　　　　　　刑事第三庭  法 官　張嘉芬
上列正本證明與原本無異。
如對本判決不服，應於送達後10日內，向本院提出上訴狀（上訴
狀應記載具體上訴理由並應抄附繕本）告訴人或被害人如對於本
判決不服者，應具備理由請求檢察官上訴，其上訴期間之計算係
以檢察官收受判決正本之日期為準。
中　　華　　民　　國　　96　　年　　12　　月　　11　　日
                              書記官
附錄本判決論罪之法律條文：
中華民國刑法第321條第1項第2款：
（加重竊盜罪）
犯竊盜罪而有左列情形之一者，處6月以上、5年以下有期徒刑：
一  於夜間侵入住宅或有人居住之建築物、船艦或隱匿其內而犯之
    者。
二  毀越門扇、牆垣或其他安全設備而犯之者。
三  攜帶兇器而犯之者。
四  結夥三人以上而犯之者。
五  乘火災、水災或其他災害之際而犯之者。
六  在車站或埠頭而犯之者。
前項之未遂犯罰之。
